臺灣臺北地方法院交通事件裁定　　　　96年度交聲字第1127號
異議人即
受處分人　甲○○
上列異議人即受處分人因違反道路交通管理處罰條例案件，對於
交通部公路總局臺北區監理所民國96年9月19日所為之處分（原
處分案號：北監自裁字裁40-AOOWQH657號），聲明異議，本院裁
定如下：
    主  文
異議駁回。
    理  由
一、按汽車駕駛人停車時，停車時間、方式、車種不依規定者，
    處新臺幣（下同）六百元以上一千二百元以下罰鍰，道路交
    通管理處罰條例第五十六條第一項第九款定有明文。
二、本件原處分機關臺北市交通事件裁決所係以：異議人即受處
    分人河清銓所有之車號BE-8963號自用小客車，於民國九十
    六年八月十七日晚間十一時三十三分許，違規停放在馬場町
    紀念河濱公園，而遭臺北市政府警察局交通警察大隊拖吊，
    並以異議人有違反前揭道路交通管理處罰條例第五十六條第
    一項第九款「停車時間不依規定」之行為製單舉發，嗣異議
    人收受舉發通知單後，於其上所載應到案日期（即同年九月
    二十二日前）向原處分機關提出申訴，經原處分機關函請舉
    發單位臺北市政府警察局交通警察大隊調查結果，仍認異議
    人確有前開違規行為，原處分機關乃於同年九月十九日依前
    揭道路交通管理處罰條例第五十六條第一項第九款、違反道
    路交通管理事件統一裁罰基準及處理細則第四十一條、第四
    十三條、第六十七條暨違反道路交通管理事件統一裁罰基準
    表之規定，裁處異議人罰鍰六百元。
三、異議意旨略以：異議人將上開車輛停放在颱風無虞之停車場
    即馬場町紀念河濱公園富民停車場，並無停車時間不依規定
    之違規事實，且該處乃收費停車場，何以無颱風來襲時，並
    非違規，颱風來襲時卻成違規？又颱風來臨時，為何還要民
    眾冒生命危險，將停放在颱風無虞之停車場內之車輛駛出，
    停放在其他窄小、影響交通安全之路邊？異議人係居住當地
    數十年之居民，某年有非常嚴重之颱風來臨時，檢警單位並
    未舉發異議人之車輛，異議人之車輛亦安然停放在停車場內
    ，經異議人研判，新店溪旁之富民停車場為下游區之水泥停
    車場，積水皆在更下游旁無水泥地之草坪區云云。
四、查臺北市馬場町紀念河濱公園停車場，平日雖可合法停車，
    然臺北市災害應變中心於九十六年八月十七日「聖帕颱風」
    來襲之際，曾發布新聞宣布「為因應聖帕颱風來襲，自九十
    六年八月十七日晚間十時起開始關閉散門，並於晚間十一時
    許起拖吊未駛離堤外車輛」等情，有臺北市政府警察局交通
    警察大隊九十六年九月四日北市警交大執字第０九六三四一
    七九九００號書函附卷可稽，故原停放車輛之所有駕駛人（
    包括異議人在內）自應遵守上開行政機關於颱風來襲之非常
    時期依法發布之特殊事項，於該段期間例外不得在該處停放
    車輛，惟異議人所有上開車輛於當日晚間十一時三十三分許
    ，仍停放在臺北市馬場町紀念河濱公園停車場，並未依限駛
    離，此亦有卷附採證照片足憑，是異議人確有停車時間不依
    規定之違規事實，已堪認定。異議人雖辯稱：颱風來臨卻仍
    要求民眾冒生命危險將停放在颱風無虞之停車場之車輛駛出
    云云，惟查上開河濱公園停車場位於臺北市新店溪畔，颱風
    來襲時，有溪水暴漲、水勢漫延溪畔停車場、對人民生命、
    財產造成危害之虞，臺北市災害應變中心為防患於未然，乃
    要求原停放該處之車輛駛離，於法並無不當，況於颱風尚未
    侵襲前，即便氣象專業人員，亦僅能「預測」其大概路徑、
    影響範圍及程度如何，異議人於事前又如何能「確知」該停
    車場「颱風無虞」？異議人自不得以「事後」該停車場並無
    災情為由，反推臺北市災害應變中心「事前」要求駕駛人將
    車輛駛離之行為不當。況該應變中心係於聖帕颱風「尚未侵
    襲臺北市之前」，即發布新聞要求駕駛人將車輛駛離，斯時
    倘異議人按規定時間前往移車，應不致有何危險可言，是異
    議人辯稱：颱風來臨卻仍要求民眾冒生命危險將停放在颱風
    無虞之停車場之車輛駛出云云，均不足採。至異議人另辯稱
    ：某年有非常嚴重之颱風來臨時，檢警單位並未舉發異議人
    之車輛，異議人之車輛亦安然停放在停車場內，經異議人研
    判，新店溪旁之富民停車場為下游區之水泥停車場，積水皆
    在更下游旁無水泥地之草坪區云云，惟查各颱風之性質皆有
    不同，異議人任意援引其他個案之情況，推論本件聖帕颱風
    來襲前並無將車輛駛離該停車場之必要云云，實屬無稽。綜
    上所述，本件事證明確，異議人停車時間不依規定之違規行
    為洵堪認定，應予依法裁處。
五、從而，原處分機關依前揭道路交通管理處罰條例第五十六條
    第一項第九款、違反道路交通管理事件統一裁罰基準及處理
    細則第四十一條、第四十三條、第六十七條暨違反道路交通
    管理事件統一裁罰基準表之規定，裁處異議人罰鍰六百元，
    核無違誤。異議人之異議，為無理由，應予駁回。
據上論斷，應依道路交通案件處理辦法第十九條，裁定如主文。
中　　華　　民　　國　　96　　年　　12　　月　　31　　日
                  交通法庭法  官  陳芃宇
以上正本證明與原本無異。
如不服本裁定，應於送達後5日內，向本院提出抗告狀。
                          書記官  徐鶯尹
中　　華　　民　　國　　97　　年　　1 　　月　　2 　　日
